臺灣苗栗地方法院刑事判決　　　　　　　　　　　　　　九十一年度易字第七九號
　　公　訴　人　臺灣苗栗地方法院檢察署檢察官
　　被　　　告　乙○○
右列被告因竊盜案件，經檢察官提起公訴（九十年度偵字第四五四五號），本院判決
如左：
    主  文
乙○○連續竊盜，處拘役捌拾捌日，如易科罰金，以參佰元折算壹日。
    事  實
一、乙○○意圖為自己不法之所有，並基於概括之犯意，先於民國（下同）九十年八
    月二十日上午十時許，潛入苗栗縣三義鄉廣盛村三十五鄰重河三三七號甲○○之
    雞舍內，徒手竊取甲○○所有之帆布雨棚十五件，得手後離開。續於九十年九月
    二十一日下午五時許，又至上開雞舍內，徒手竊取甲○○所有之柴刀一把、虎頭
    鉗一支，得手後離開。乙○○則將上開竊得之贓物，攜至苗栗縣三義鄉廣盛村三
    十四鄰附近吳景盛所有之山坡上，搭蓋工寮供己居住。嗣於九十年九月二十二日
    下午一時三十分許，為警在上開工寮內查獲，警方並扣得上開贓物。
二、案經苗栗縣警察局苗栗分局報請台灣苗栗地方法院檢察署檢察官偵查起訴。
    理  由
一、被告雖經合法傳喚未到庭，惟據其在檢察官偵查中則矢口否認有右揭犯行，並辯
    稱：上開帆布雨棚係置於雞舍路邊之垃圾桶旁，伊以為是他人丟棄不要之物，才
    加以撿拾；伊亦經李萬章之同意，才拿虎頭鉗及柴刀云云。經查：（１）被告右
    揭竊盜之犯行，業據其於警訊時供認：「（問：你於何時？何地？竊取何物？）
    於九十年八月二十日十時，在苗栗縣三義鄉廣盛村三十五鄰重河三三七號，竊取
    帆布雨棚十五件。於九十年九月二十一日十七時，在苗栗縣三義鄉廣盛村三十五
    鄰重河三三七號，竊取柴刀一把、虎頭鉗一把。」、「（問：你竊取該項物品作
    何用途？你與失主甲○○是否認識？有無仇恨？）用來搭工寮用。不認識。沒有
    仇恨。」、「（問：你去竊取物品時，有無同夥？）沒有，是我一個人去竊取的
    。」等語明確（見偵查卷第五頁背面），核與被害人甲○○指陳失竊之情節相符
    ，並有贓物認領保管單乙紙在卷足稽。（２）被告雖辯稱帆布雨棚係他人丟棄之
    物云云，然從卷附照片所示，雞舍內之帆布雨棚，均經被害人摺疊整齊，並用紅
    色尼龍繩加以綑綁，外觀上無破損痕跡（見偵查卷第三十七頁），很難讓人誤為
    丟棄不要之物。（３）又證人李萬章於警訊時證述：「（問：九十年九月二十一
    日下午四至五時，你在何處？）在三義鄉廣盛村三十四鄰土地公廟旁之河流旁，
    約離土地公廟三十公尺之河流東面。」、「當時我與劉明煌及劉明增在河流旁聊
    天。」、「當時有看見乙○○從河流西方，由山下往山上走去。」、「（問：當
    時你有無與乙○○談話？當時彭員身上有無帶柴刀及老虎鉗？）沒有。」、「（
    問：你有無告訴彭員柴刀及老虎鉗為你所有，有人要用可以去拿？）沒有。」等
    語明確（見偵查卷第三十一頁）；證人劉明增於警訊時證述：「我於九十年九月
    二十一日十七時多，有在我的住處三義鄉廣盛村三十四鄰重河三一六號前河流土
    地公廟旁，看見乙○○沿著河流旁北往南走過。」、「（問：你當時有無與乙○
    ○說話？）沒有。」、「（問：李萬章有無告訴乙○○柴刀和虎頭鉗為其所有，
    有人要用可以去拿等話語？）沒有。」等語明確（見偵查卷第三十二頁背面）；
    證人劉明煌於警訊時證述：「我於九十年九月二十一日下午十七時多，有在我的
    住處三義鄉廣盛村三十四鄰重河三一六號前河川土地公廟旁，看見乙○○沿著河
    流旁走過。」、「（問：你當時有無與乙○○說話？）沒有。」、「（問：李萬
    章有無告訴乙○○柴刀和虎頭鉗為其所有，有人要用可以去拿等話語？）沒有。
    」等語明確（見偵查卷第三十三頁背面）；從證人李萬章、劉明增、劉明煌三人
    於警訊時之證詞以觀，顯然被告竊取柴刀及虎頭鉗時，無人知曉，遑論曾得他人
    之同意。（４）綜上所述，被告前開所辯，顯為事後卸責之詞，委不足採。此外
    復有照片十七幀在卷足資佐證，事證明確，被告竊盜犯行，洵堪認定。
二、核被告所為，係犯刑法第三百二十條第一項之普通竊盜罪。被告前後二次竊盜行
    為，時間緊接，所犯罪名之構成要件相同，顯係基於概括之犯意而為，應依連續
    犯之規定論以一罪，並依法加重其刑。爰審酌被告因一時貪念，致罹本罪，所竊
    得之財物，價值不多，及犯後翻異前供等一切情狀，量處如主文所示之刑，並諭
    知易科罰金之折算標準，以資懲儆。
三、被告經合法傳喚無正當理由不到庭，有本院送達證書、法務部在監在押資料表及
    被告最新戶籍謄本各乙紙在卷足稽，本院認被告屬應科拘役之案件，爰不待其到
    庭陳述逕行判決，附此敘明。
據上論斷，應依刑事訴訟法第二百九十九條第一項前段、第三百零六條，刑法第五十
六條、第三百二十條第一項，罰金罰鍰提高標準條例第一條前段、第二條，判決如主
文。
本案經檢察官黃智勇到庭執行職務。
中      華      民      國    九十一    年      四      月    二十三    日
                                     臺灣苗栗地方法院刑事第一庭
                                             法  官  柳  章  峰
右正本證明與原本無異。
如不服本判決，應於判決送達後十日內向本院提出上訴狀( 應附繕本 )。
                                             書記官  歐  明  秀
中      華      民      國    九十一    年      四      月    二十三    日
附錄法條：
刑法第三百二十條
意圖為自己或第三人不法之所有，而竊取他人之動產者，為竊盜罪，處五年以下有期
徒刑、拘役或五百元以下罰金。
意圖為自己或第三人不法之利益，而竊佔他人之不動產者，依前項之規定處斷。
前二項之未遂犯罰之。
